【裁判字號】    96,訴,4114
【裁判日期】    970411
【裁判案由】    毒品危害防制條例
【裁判全文】
臺灣板橋地方法院刑事判決              96年度訴字第4114號
公  訴  人  臺灣板橋地方法院檢察署檢察官
被      告  甲○○
上列被告因毒品危害防制條例案件，經檢察官提起公訴（96年度
毒偵字第7685號），被告於本院準備程序進行中就被訴事實為有
罪之陳述，並聽取當事人之意見後，經本院合議庭裁定由受命法
官獨任進行簡式審判程序，並判決如下：
    主  文
甲○○施用第一級毒品，累犯，處有期徒刑壹年，減為有期徒刑
陸月，扣案第一級毒品海洛因壹小包（淨重零點零玖公克）沒收
銷燬；又施用第二級毒品，累犯，處有期徒刑柒月，減為有期徒
刑參月又拾伍日。應執行有期徒刑捌月，扣案第一級毒品海洛因
壹小包（驗餘淨重零點零玖公克）沒收銷燬。
    事  實
一、甲○○曾犯有傷害罪、竊盜罪、麻醉藥品管理條罪等科刑執
    行前科，其於民國88年間，因施用毒品案件，經臺灣士林地
    方法院裁定送觀察、勒戒後，認有繼續施用毒品之傾向，經
    同法院裁定令入戒治處所施以強制戒治，至90年4 月12日戒
    治期滿釋放出所，並經臺灣士林地方法院檢察署檢察官以90
    年度戒毒偵字第46號為不起訴處分確定；嗣於92年間再犯施
    用第一、二級毒品案件，經臺灣板橋地方法院於93年9 月8
    日以以93年度訴字第953 號各判處有期徒刑1 年、8 月，定
    應執行有期徒刑1 年6 月，於93年10月8 日確定，於95年4
    月6 日縮刑期滿執行完畢（於本件犯罪已構成累犯）。
二、詎甲○○仍不知悔改，未能戒除毒癮，復基於施用第一、二
    級毒品之犯意，先於95年11月12日23時許，在其位於臺北縣
    三重市○○路○ 段34號4 樓住處，將海洛因摻水後再以針筒
    注射施用之方式，施用第一級毒品海洛因1 次（注射針筒業
    已丟棄滅失）；隨後另行起意，再將第二級毒品甲基安非他
    命置於吸食器內，再予點火燒烤吸食煙氣之方式，施用第二
    級毒品甲基安非他命1 次（吸食器業已丟棄滅失）。嗣甲○
    ○於95年11月14日17時40分許，向董其耀（幫助施用第1級
    毒品罪嫌部分另案起訴）拿取海洛因毒品時，在臺北縣三重
    市○○路○ 段124 巷1 弄附近為警查獲，並扣得甲○○所有
    供施用之第一級毒品海洛因1 小包（淨重0.09公克）；嗣經
    警採集其尿液檢體送驗結果，呈鴉片類、安非他命類陽性反
    應，而查悉上情。
三、案經臺北市政府警察局大安分局報請臺灣板橋地方法院檢察
    署檢察官偵查起訴。
    理  由
一、上開事實，業據被告甲○○於本院準備程序與審理時供承不
    諱。又被告於如事實欄第二段所述時地經警查獲後採尿檢驗
    結果，所採尿液含有鴉片類嗎啡、安非他命類甲基安非他命
    陽性反應一節，此有臺北市政府警察局偵辦毒品案件尿液檢
    體委驗單、台灣尖端先進生技醫藥股份有限公司濫用藥物檢
    驗報告各1 紙在卷足憑（偵查卷第47頁、第54頁）；此外自
    被告身上查獲之白色粉末1 小包，經送檢驗結果，確認含有
    第一級毒品海洛因成分，淨重0.09公克，此有法務部調查局
    95 年12 月12日調科壹字第09523045640 報告1 紙在卷可稽
    （偵查卷第51頁）。綜上調查，本件事證明確，被告犯行應
    堪認定。
二、核被告甲○○所為，係犯毒品危害防制條例第10條第1 項、
    第2 項之施用第一級、第二級毒品罪；被告持有海洛因、甲
    基安非他命犯行，各為施用之高度行為所吸收，均不另論罪
    。再被告有如事實欄第一段所載犯罪科刑執行前科情形，有
    臺灣高等法院被告前案紀錄表一紙在卷足憑，其於受有期徒
    刑執行完畢後，5 年內故意再犯本件有期徒刑以上之上揭二
    罪，均應依刑法第47條第1 項規定，論以累犯，並均加重其
    刑。所犯上開二罪行為互殊，犯意個別，應依數罪併合處罰
    。爰審酌被告曾已多次因施用毒品案件受刑事處罰，此有臺
    灣高等法院被告前案紀錄表1 紙在卷可證，其仍未戒斷其施
    用毒品之惡習，竟再犯本件施用毒品上開二罪，顯見其不思
    悔改，兼衡其犯後業已坦承犯行，態度尚稱良好等一切情狀
    ，分別就其施用第一級、第二級毒品犯行，各量處如主文所
    示之宣告刑。
三、查被告所犯上開施用毒品之犯罪時間，均係在民國96年4 月
    24日以前，所犯上揭二罪亦均合於中華民國96年罪犯減刑條
    例第2 條第1 項第3 款規定之減刑條件，爰均予各減其宣告
    刑二分之一如主文所示，並定其應執行之刑，以資懲儆。
三、扣案之第一級毒品海洛因1 小包（淨重0.09公克），應依毒
    品危害防制條例第18條第1 項前段規定沒收銷燬。
據上論斷，應依刑事訴訟法第299條第1項前段、第273條之1第1
項、毒品危害防制條第10條第1項、第2項、第18條第1項前段，
刑法第11條前段、第47條第1項、第51條第5款，中華民國96年罪
犯減刑條例第2條第1項第3款、第7條，判決如主文。
本案經檢察官連思藩到庭執行職務。
中    華    民    國    97    年    4     月    11    日
                    刑事第二庭  法  官 陳坤地
上列正本證明與原本無異。
如不服本判決，應於送達後十日內敘明上訴理由，向本院提出上
訴狀。
                                書記官 林壯隆
中    華    民    國    97    年    4     月    15    日
附錄本案論罪科刑法條全文：
毒品危害防制條例第10條
施用第一級毒品者，處 6 月以上 5 年以下有期徒刑。
施用第二級毒品者，處 3 年以下有期徒刑。


司法院資訊處製作；財團法人民間司法改革基金會備份。
